Izabelle Santos do Nascimento

Desenvolvedora Front-end Pleno

Cel: (11) 974518906 | E-mail: contact.izadeveloper@gmail.com LinkedIn: https://www.linkedin.com/in/izabelle-santos-frontend

GitHub: https://github.com/lzaDeveloper | **Portfólio:** https://izadeveloper.vercel.app

SOBRE

Desenvolvedora Front-end com mais de 3 anos de experiência, atuando em projetos de grandes marcas. Focada em interfaces responsivas e acessíveis, com experiência em times ágeis. Busco sempre aprimorar minhas habilidades e entregar soluções de impacto.

EXPERIÊNCIAS

Pravy | Desenvolvedora Front-end Pleno (*Jul 2024 – Atualmente*)

Desenvolvimento e manutenção de projetos digitais para grandes clientes como Lubrax, Vibra, Postos BR e Pinheiro Neto, criação de e-mails marketing personalizados para campanhas da Elo e colaboração em times multidisciplinares, garantindo entregas ágeis e de qualidade.

Tecnologias: AngularJS, JavaScript, TypeScript, REST API, Laravel, MySQL, Drupal, Git, Figma

Ateliê de Propaganda | Desenvolvedora Front-end Júnior (*Jul 2022 – Jul 2024*)

Desenvolvimento e manutenção de sites e aplicações web para clientes como LG, Seagate, Lenovo e Grupo Comolatti, criação de jogos web interativos para ativações em eventos da RedHat e produção de e-mails marketing responsivos para campanhas de clientes e uso interno.

Tecnologias: ReactJS, JavaScript, Tailwind, TypeScript, REST API, Git, Figma

FORMAÇÃO ACADÊMICA

Faculdade de Informática e Administração Paulista (FIAP)

Sistemas para Internet | 2022 - 2023

CURSOS

ingles

Aulas particulares - nível intermediário | 2024 – Atualmente

Senac Penha

Programador Web | 2022

HABILIDADES TÉCNICAS

Front-end: ReactJS, AngularJS, JavaScript, TypeScript, Cypress, HTML, CSS, SASS

Back-end: Laravel, REST API, MySQL **Ferramentas:** Git, Figma, Docker

Outros: E-mails marketing, jogos web interativos com javascript